【裁判字號】    95,毒抗,305
【裁判日期】    950713
【裁判案由】    毒品危害防制條例
【裁判全文】
臺灣高等法院刑事裁定                 95年度毒抗字第305號
抗  告  人  臺灣台北地方法院檢察署檢察官
被      告  甲○○
上列抗告人因被告違反毒品危害防制條例案件，不服臺灣台北地
方法院95年度毒聲字第404號，中華民國95年5月30日裁定（聲請
案號：臺灣台北地方法院檢察署94年度毒偵字第3152號），提起
抗告，本院裁定如下：
    主  文
原裁定撤銷。
聲請駁回。
    理  由
一、本件聲請意旨略以：被告甲○○基於施用第二級毒品之概括
    犯意，自民國94年6月問起至同年10月初止，在桃園縣桃園
    市不詳店名舞廳內多處，連續多次施用第二級毒品MDMA，嗣
    於94年10月11日7時10分許，在臺北市中山區○○○路、長
    春路口為警攔檢查獲，並扣得第二級毒品MDMA一顆之事實，
    業據被告自白不諱，且有第二級毒品MDMA一顆扣案，爰依毒
    品危害條例第20條第1項及觀察勒戒處分執行條例第3條第1
    項等規定，聲請裁定將被告送勒戒處所觀察、勒戒云云。
二、原裁定意旨略以：被告供承施用毒品（見偵查卷第30頁），
    雖其為警採集之尿液經以氣相層析質譜儀分析法檢驗結果判
    定確定為類陰性反應，有台灣檢驗科技股份有限公司94年10
    月26日濫用藥物尿液檢驗報告附卷可稽，惟扣案之疑似毒品
    一顆經依聯勤204廠製造之煙毒品檢驗A包試劑初步鑑驗結果
    呈MDMA反應，有臺北市政府警察局中山分局查獲涉嫌毒品危
    害防制條例毒品初步鑑驗報告書在卷足稽（見偵查卷第20頁
    ）可佐，被告上開出於任意性之自白與事實相符，是其施用
    第二級毒品犯行已堪認定，而裁定應送勒戒處所觀察、勒戒
    。
三、抗告意旨略以：被告雖於警詢、偵查中均坦承上揭犯行不諱
    ，惟經將被告於為警查獲後所採尿液送驗結果，MDMA類係呈
    陰性反應之情，有台灣檢驗科技股份有限公司濫用藥物尿液
    檢驗報告一件附卷可稽，又扣案初步鑑驗結果呈MDMA反應之
    藥丸1顆經再送憲兵司令部刑事鑑識中心鑑驗結果，並無鴉
    片（嗎啡、海洛因）、甲基安非他命、MDMA、MDA、惶他命
    成分，僅有「對─甲氧基安非他命（PMMA）」成分之情，則
    有該中心鑑驗通知書一件可參，是被告之自白尚難認係與事
    實相符，而「對─甲氧基安非他命（PMMA）」迄未經列為毒
    品危害防制條例之毒品，從而應無從僅以被告自白而遽行認
    定被告確有施用第二級毒品犯行，爰請求撤銷原裁定，更為
    駁回聲請之裁定等語。
四、經查：
（一）按犯罪事實應依證據認定之，無證據不得認定犯罪事實，
      刑事訴訟法第154條第2項定有明文。又按被告或共犯之自
      白，不得作為有罪判決之唯一證據，仍應調查其他必要之
      證據，以察其是否與事實相符，刑事訴訟法第156第2項亦
      有明文。
（二）被告甲○○固於警詢、偵查時雖均供稱伊於94年6月開始
      吸食第二級毒品MDMA，最後一次為同年10月初，在桃園市
      區一家不知名舞廳內，獨自服用並跳舞助興等語（見偵查
      卷第8、9、30頁）。惟被告為警查獲時所採集之尿液，經
      送臺灣檢驗科技股份有限公司以酵素免疫分析法檢驗結果
      ，呈現MDMA類陰性反應，此有該公司濫用藥物2005年10月
      26日檢驗報告1紙在卷可稽（見偵查卷第42頁）；而扣案
      之藥丸1顆雖經臺北市政府警察局中山分局初步鑑驗結果
      呈MDMA反應（見毒偵卷第20頁），然該扣案之藥丸1顆再
      經檢察官送憲兵司令部刑事鑑識中心鑑驗結果，並無鴉片
      （嗎啡、海洛因）、甲基安非他命、MDMA、MDA、或愷他
      命成分，僅有「對─甲氧基安非他命（PMMA）」成分等情
      ，亦有該中心鑑驗通知書一件可參（見95抗字第24號卷第
      3頁）；被告之尿液及扣案之藥丸1顆經檢驗之結果，均無
      第二級毒品MDMA之陽性反應，亦無其他管制毒品之陽性反
      應，此外復查無其他必要之證據，足資證明被告前於警詢
      、偵查自白施用第二級毒品MDMA云云與事實相符；揆諸前
      引法規，於法尚不得遽認被告確有施用第二級毒品MDMA之
      行為，而遽以裁定應送勒戒處所觀察、勒戒。原審未予詳
      查，逕准予檢察官之聲請而裁定被告應送勒戒處所觀察、
      勒戒，於法顯有違誤，檢察官抗告意旨據此指摘原裁定不
      當求予撤銷改判，為有理由，應由本院依法撤銷原裁定，
      並自為聲請駁回之裁定。
據上論斷，應依刑事訴訟法第413條，裁定如主文。
中    華    民    國    95    年    7     月    13    日
                  刑事第三庭審判長法  官  許國宏
                                  法  官  楊貴志
                                  法  官  林銓正
以上正本證明與原本無異。
不得再抗告。
                                  書記官  陳玲憶
中    華    民    國    95    年    7     月    13    日


司法院資訊處製作；財團法人民間司法改革基金會備份。
